【裁判字號】    96,交聲,1884
【裁判日期】    970229
【裁判案由】    交管條例聲異
【裁判全文】
臺灣板橋地方法院交通事件裁定        96年度交聲字第1884號
原處分機關  交通部公路總局臺北區監理所板橋監理站
異  議  人
即受處分人  乙○○
上列受處分人因違反道路交通管理處罰條例事件，對於交通部公
路總局臺北區監理所板橋監理站於九十六年十一月十九日所為之
處分（原處分案號：板監裁字裁四一─Ｃ00000000號）
聲明異議，本院裁定如下：
    主  文
原處分撤銷。
乙○○汽車駕駛人，行經有燈光號誌管制之交岔路口闖紅燈，處
罰鍰新臺幣壹仟捌佰元，並記違規點數參點。
    理  由
一、原處分意旨略以：異議人即受處分人乙○○於民國九十六年
    十月一日上午十時五十三分許，騎乘車牌號碼ＧＩＸ─六一
    ○號重型機車，沿臺北縣中和市○○路往板橋市方向行駛，
    行經中正路與錦和路設有燈光號誌管制之交岔路口闖紅燈（
    紅燈左轉），經臺北縣政府警察局中和分局錦和派出所警員
    以北縣警交字第Ｃ00000000號舉發違反道路交通管
    理事件通知單當場舉發。嗣經原處分機關於九十六年十一月
    十九日以板監裁字裁四一─Ｃ00000000號違反道路
    交通管理事件裁決書，依道路交通管理處罰條例第五十三條
    第一項規定裁處新臺幣（下同）一千八百元。
二、異議意旨略以：異議人在中和市○○路行駛在慢車道要左轉
    錦和路，因急事且適逢綠燈，就順便通過而沒有二段式左轉
    ，並非闖紅燈，爰依法聲明異議，請求撤銷原處分云云。
三、按汽車（包括機器腳踏車）駕駛人，行經有燈光號誌管制之
    交岔路口闖紅燈者，處新臺幣一千八百元以上五千四百元以
    下罰鍰；又汽車駕駛人駕駛汽車違反道路交通管理處罰條例
    第五十三條規定者，除應依該條所規定之罰鍰處罰外，並記
    違規點數三點，道路交通管理處罰條例第五十三條第一項、
    第六十三條第一項第三款分別定有明文。
四、經查：
  (一)本件違規事實，業經證人即舉發警員甲○○於本院調查時結
    證稱：本件交通違規事件由伊舉發。九十六年十月一日上午
    十時五十三分許，伊在臺北縣中和市○○路、錦和路口執行
    巡邏勤務，該處中正路往板橋方向有兩線快車道、一線慢車
    道，當時異議人由中正路慢車道往板橋方向行駛到錦和路口
    時，中正路慢車道直行是紅燈，快車道是左轉綠燈，異議人
    從慢車道直接闖紅燈左轉到錦和路往圓通寺方向行駛，到錦
    和路、防汛路口時，錦和路上的號誌是紅燈，異議人又沒有
    停下來，直接闖過去，伊在異議人後面開警示燈，異議人並
    沒有停車，伊就騎警用機車追上前請異議人停車，異議人有
    停車，伊告知異議人中正路的燈號有分快慢車道不同，而且
    還有兩段式左轉的標誌，並開舉發單告發，異議人沒有簽收
    舉發單，伊當場有告知其繳納罰鍰之時間、地點等語詳確。
    觀諸證人對於舉發過程證述具體明確，且證人與異議人間並
    無利害關係，當無怨隙，衡情應無甘冒偽證罪刑責風險而設
    詞構陷異議人之可能。況異議人並未舉證證明警員舉發有何
    違誤情事，從而證人甲○○所證上情，堪信為真。
  (二)至異議人辯稱：伊應係未兩段式左轉之違規，而非闖紅燈云
    云。惟查道路交通標誌標線號誌設置規則第二百零六條第五
    款第一點規定「車輛面對圓形紅燈表示禁止通行，不得超越
    停止線或進入路口。」，異議人所行駛之慢車道既然已是紅
    燈，即不得超越停止線或進入入口，是以異議人所為顯屬闖
    紅燈之違規行為，則其辯稱上情，乃卸責之詞，不足採信。
    是本件異議人於前開時、地，騎乘上開重型機車行經設有燈
    光號誌管制之交岔路口時闖紅燈之違規行為，堪以認定。
  (三)按汽車駕駛人，行經有燈光號誌管制之交岔路口闖紅燈者，
    除應依道路交通管理處罰條例第五十三條規定裁處罰鍰外，
    並應依同條例第六十三條第一項第三款規定記違規點數三點
    。本件原處分機關就異議人騎車闖紅燈之違規行為，僅依道
    路交通管理處罰條例第五十三條第一項規定對異議人裁處罰
    鍰一千八百元，漏未記違規點數三點，尚有未合。本件異議
    人執詞提出異議，雖無理由，惟原處分既有上開可議之處，
    自應由本院撤銷原處分，並依道路交通管理處罰條例第五十
    三條第一項規定諭知裁處罰鍰一千八百元，及依同條例第六
    十三條第一項第三款規定記違規點數三點，以資適法。
五、據上論斷，應依道路交通案件處理辦法第二十條，裁定如主
    文。
中    華    民    國    97    年    2     月    29    日
                        交通法庭  法  官  張筱琪
上列正本證明與原本無異。
如不服本裁定，應於裁定送達後5 日內敘明抗告理由，向本院提
出抗告狀。
                                  書記官  林怡君
中    華    民    國    97    年    2     月    29    日


司法院資訊處製作；財團法人民間司法改革基金會備份。
